臺灣高雄地方法院刑事判決　　　　　　　 94年度易字第179號
公　訴　人　臺灣高雄地方法院檢察署檢察官
被　　　告　甲○○　男　25歲.
　　　　　　　　　　　號三樓
上列被告因竊盜案件，經檢察官聲請簡易判決處刑（94年度偵字
第1098號），經本院高雄簡易庭認不宜以簡易判決處刑，改為通
常程序審理，嗣被告就被訴事實為有罪之陳述，並聽取當事人之
意見後，本院合議庭裁定改依簡式審判程序由受命法官獨任進行
審判程序，並判決如下：
    主  文
甲○○連續攜帶兇器竊盜，處有期徒刑柒月。扣案之Ｔ型板手壹
把，沒收。
    事  實
一、甲○○意圖為自己不法之所有，基於概括之犯意，先於（一
    ）民國93年1月2日凌晨1 時許，攜帶其所有，足以為兇器之
    Ｔ型板手1 把，在高雄市○○區○○路與華泰路口附近，以
    該Ｔ型板手破壞陸柏瑜所有借與丁○○使用之車牌號碼Ｍ7
    －6819號自用小客車車門門鎖後，進入車內竊取新臺幣（下
    同）150元及價值合計20000之鑰匙1串、帽子2頂、音樂ＣＤ
    8片、眼鏡2付、車牌號碼ＸＴ－3107號之車輛出入證3 張、
    Ｔ恤2件等物品。（二）復於同日凌晨6時許，在高雄市○○
    區○○路15號前，持前開客觀上足以為兇器之Ｔ型板手1 把
    ，破壞車頭鎖竊取丙○○所有價值15000 元，車牌號碼為Ｘ
    ＩＯ－910號重型機車1輛供代步用。嗣於同日下午2 時許，
    在高雄市鼓山區○○○○路與美術南三街口，因形跡可疑遭
    員警盤檢，而發現上情，並扣得上開機車1輛及Ｔ型板手1把
    。
二、案經高雄市政府警察局鼓山分局報請臺灣高雄地方法院檢察
    署檢察官聲請簡易判決處刑。
    理  由
壹、程序方面：
一、按除被告所犯為死刑、無期徒刑、最輕本刑為3 年以上有期
    徒刑之罪或高等法院管轄第一審案件者外，於法院行準備程
    序進行中，被告先就被訴事實為有罪之陳述時，審判長得告
    知被告簡式審判程序之旨，並聽取當事人、代理人、辯護人
    及輔佐人之意見後，裁定進行簡式審判程序；且受命法官行
    準備程序，與法院或審判長有同一之權限；又簡式審判程序
    之證據調查，不受刑事訴訟法第159條第1項、第161條之2、
    第161條之3、第163條之2及第164條至第170條規定之限制，
    刑事訴訟法第273條之1第1項、第279條第2項前段、第273之
    2分別定有明文。
二、查本件被告甲○○所犯為死刑、無期徒刑、最輕本刑為3 年
    以上有期徒刑以外之罪，且非高等法院管轄第一審之案件，
    其於準備程序中就前揭被訴事實為有罪之陳述，經法官告知
    簡式審判程序之旨，並聽取公訴人及被告之意見後，本院認
    無不得或不宜改依簡式審判程序進行之處，爰依前揭規定，
    經本院合議庭裁定由受命法官獨任進行簡式審判程序，核先
    敘明。
貳、實體方面
一、右揭事實，業據被告甲○○於警詢、偵查及本院審理時，坦
    承不諱，且有：（一）被害人丁○○、丙○○於警詢中之指
    述；（二）車籍查詢資料表2 紙、車輛協尋資料1 份；（三
    ）被害人立具之贓物認領保管收據2 紙；（四）照片5 幀；
    （五）扣案之Ｔ型板手1 把附卷可按，核均與被告自白相符
    ，被告之自白堪予採信，被告犯行洵堪認定。
二、按扣案之Ｔ型板手，約10餘公分，突出之尖端為鐵製、銳利
    之物，客觀上足以作為兇器，此有照片一紙在卷可稽；故被
    告二次攜帶Ｔ型板手，竊取被害人丁○○車內之物品及丙○○之機車之行為，均係犯刑法第321條第1項第3 款之加重竊
    盜罪。被告破壞車門門鎖進入自小客車竊取物品之行為，並
    非毀越防閑之門扇、牆垣或其他安全設備相類之性質，自無
    刑法第321條第1項第2 款之適用，公訴意旨起訴法條贅載刑
    法第321條第1項第2 款，容有誤會，惟經公訴人當庭變更法
    條，附此敘明。被告先後2 次竊盜犯行，時間緊接，方法相
    同，觸犯構成要件相同之罪名，顯係基於概括犯意為之，應
    依連續犯規定論以一罪，並依法加重其刑。爰審酌被告正值
    年輕，身體健全，竟不思正途謀生，因一時貪念，竊取共計
    數餘萬元之財物，經警查獲並將竊得財物全數返還被害人丁○○及丙○○（被害人陸柏瑜遭破壞之自小客車車門鎖、引
    擎鎖、車內電線及被害人丙○○前開被竊機車後照鏡損壞未
    賠償，損失估計二萬餘元），惟念其犯後坦承，態度尚佳，
    且被害人丙○○並表示不提出告訴等一切情狀，量處如主文
    所示之刑，以資懲儆。至扣案之Ｔ型板手1 把，係被告所有
    ，供犯罪所用之物，業經被告於本院審理中自承在卷，併予
    宣告沒收。
據上論斷，應依刑事訴訟法第452條、第273條之1第1項、第299
條第1 項前段，刑法第321 條第1 項第3款、第56條、第38條第1
項第2 款，判決如主文。
本案經檢察官乙○○到庭執行職務。
中　　華　　民　　國　　94　　年　　 4 　　月　　8　　日
                  刑事第九庭    法　官  陳筱蓉
以上正本證明與原本無異。
如不服本判決，應於判決送達後10日內，向本院提出上訴狀。
中　　華　　民　　國　　94　　年　　4 　　月　　11　　日
                                書記官  梁瑜玲
附錄本判決論罪科刑法條：
中華民國刑法第321條
犯竊盜罪而有左列情形之一者，處 6 月以上、 5 年以下有期徒
刑：
一  於夜間侵入住宅或有人居住之建築物、船艦或隱匿其內而犯
之者。
二  毀越門扇、牆垣或其他安全設備而犯之者。
三  攜帶兇器而犯之者。
四  結夥三人以上而犯之者。
五  乘火災、水災或其他災害之際而犯之者。
六  在車站或埠頭而犯之者。
前項之未遂犯罰之。
